# 请教陈老师，递延所得税资产的疑问？

提问人：槿思成 时间：2015-01-22 00:03:36
请教陈老师，如果企业连续亏 2 年了，前两年均确认递延所得税资产（金额重大），今年为第三年，亏损更严重，预期未来无法取得足够的应纳税所得额用来抵补，那么本年对于递延所得税资产，需要追溯调整吗？还是可以直接在当期冲回？原因是什么？非常感谢老师

回答人：chenyiwei
这是判断构成会计估计变更还是前期差错的问题，类似问题本版面上已经讨论很多，请搜索本版面。主要的准则依据可参考证监会会计部《上市公司执行企业会计准则监管问题解答》（ 2013 年第 1 期，总第 8 期）（会计部函[2013]232号）的第一问。

提问人：槿思成 时间：2015-01-22 12:58:34
“问题 1 ：上市公司在何种情况下可以认定前期会计估计发生差错，并追溯调整前期报表? 解答：根据《上市公司执行企业会计准则监管问题解答》(2010年第 1 期，总第 4 期)，不应简单将会计估计与实际结果对比认定存在差错。只有在上市公司能够提供确凿证据，表明由于重大人为过失或舞弊等原因，未能合理使用前期报表编报时已经存在且能够取得的可靠信息，导致前期会计估计结果未恰当反映当时情况，才能认定前期会计估计存在差错。前期会计估计存在差错，并不必然进行追溯调整， 只有当上市公司确定相关因素导致会计估计差错累计影响数切实可行且该差错重要时，才采用追溯重述法调整前期报表，否则应采用未来适用法。”
陈老师，依据这个回答，去年确认递延所得税资产，是项目组认可的，就不算是因为过失和舞弊等原因，只是市场行情不像预期一样，并不是差错导致，故而可按照未来适用调整即可，对吗？感谢老师

回答人：chenyiwei
在实际操作中，一般尽可能避免承认以前年度由本所审计的财务报表存在重大差错（尤其是在上市公司和国企的审计业务中），尽可能往“会计估计变更”方向靠。